臺灣臺中地方法院刑事判決　　　　　　　95年度易字第3374號
公　訴　人　臺灣臺中地方法院檢察署檢察官
被　　　告　丁○○
　　　　　　　　　　國民
上列被告因竊盜案件，經檢察官提起公訴（九十五年度偵字第二
三二八四號），被告於準備程序中就被訴事實為有罪之陳述，受
命法官於聽取當事人之意見後，由本院合議庭裁定由受命法官獨
任以簡式審判程序判決如下：
    主    文
丁○○竊盜，處有期徒刑肆月，如易科罰金，以銀元佰元即新
臺幣玖佰元折算壹日。又竊盜，處有期徒刑肆月，如易科罰金，
以新臺幣壹仟元折算壹日，扣案之鑰匙壹支沒收。應執行有期徒
刑柒月，如易科罰金，以銀元佰元即新臺幣玖佰元折算壹日，
扣案之鑰匙壹支沒收。
    犯罪事實
一、丁○○意圖為自己不法之所有，於如附表所示之時間、地點
    ，以附表所示之方式，分別竊取如附表「所竊財物欄」內所
　　示之物品（犯罪時間、地點、方法及所竊取財物均詳如附表
　　所示）。嗣於民國九十五年十月一日十九時三十分許，丁○○騎乘如附表編號2.所示竊得之機車，行經臺中市○○區○○路與何厝東二街口，經警盤查車身引擎號碼ＧＲ一Ｎ－二
    ０四八五三號（該車之車牌號碼原為ＶＪＭ－一一六號）與
    其所懸掛之車牌號碼ＳＶＫ－七七九號不符而遭查獲，並當
    場扣得前開機車一輛及其所有供竊取機車所用之鑰匙一支。
    另經丁○○之同意，至丁○○位於臺中市西屯區○○○○街
    一０三號八樓之一五室住處，取出之如附表編號1.所示竊得
    之健保卡一張。
二、案經臺中市警察局移送臺灣臺中地方法院檢察署檢察官偵查
    起訴。
    理    由
一、按除被告所犯為死刑、無期徒刑、最輕本刑為三年以上有期
　　徒刑之罪或高等法院管轄第一審案件者外，於前條第一項程
　　序進行中，被告先就被訴事實為有罪之陳述時，審判長得告
　　知被告簡式審判程序之旨，並聽取當事人、代理人、辯護人
　　及輔佐人之意見後，裁定進行簡式審判程序，刑事訴訟法第
　　二百七十三條之一第一項定有明文。本件被告丁○○所犯係
　　死刑、無期徒刑、最輕本刑為三年以上有期徒刑以外之罪，
　　其於準備程序中就被訴事實為有罪之陳述，經告知簡式審判
　　程序之旨，並聽取公訴人及被告之意見後，本院合議庭認為
　　適宜而裁定由受命法官獨任進行簡式審判程序，合先敘明。
二、訊據被告丁○○就上揭犯罪事實，已於本院準備程序及審理
　　時坦承不諱，核與被害人丙○○、乙○○於警詢及本院準備
    程序中指訴之情節均相符，並有臺中市警察局刑警大隊搜索
    扣押筆錄、扣押物品目錄表各二份、扣押物品清單、贓物認
    領保管單、車籍作業系統－查詢認可資料、車輛竊盜、車牌
    失竊資料個別查詢報表－查詢車輛認可資料各一紙及查獲照
    片二張附卷可稽，復有被告所有供其為如附表編號2.所示竊
    盜犯行所用之鑰匙一支及所竊得之健保卡一張扣案可資佐證
    ，足見被告自白與事實相符，堪以採信。從而，本件事證明
    確，被告二次竊盜之犯行已堪認定，應依法論科。
三、被告於為如附表編號1.所示之行為後，於九十四年一月七日
　　修正，於同年二月二日公布之修正刑法，業於九十五年七月
 　 一日施行。按行為後法律有變更者，適用行為時之法律，但
    行為後之法律有利於行為人者，適用最有利於行為人之法律
    ，修正後即現行刑法第二條第一項訂有明文。刑法第三百二
　　十條第一項普通竊盜罪，其法定刑得科五百元以下罰金，然
　　被告行為後，於九十五年六月十四日增訂刑法施行法第一條
　　之一，並規定：「中華民國九十四年一月七日刑法修正施行
　　後，刑法分則編所定罰金之貨幣單位為新臺幣。九十四年一
　　月七日刑法修正時，刑法分則編未修正之條文定有罰金者，
　　自九十四年一月七日刑法修正施行後，就其所定數額提高為
　　三十倍。但七十二年六月二十六日至九十四年一月七日新增
　　或修正之條文，就其所定數額提高為三倍。」，且九十四年
　　二月二日公布九十五年七月一日施行之刑法第三十三條第五
　　款修正為：「主刑之種類如下：‧‧‧五、罰金：新臺幣一
　　千元以上，以百元計算之」，是依修正後之法律，刑法第三
　　百二十條第一項普通竊盜罪所得科處之罰金刑最高為新臺幣
　　一萬五千元、最低為新臺幣一千元；而被告行為時適用之罰
　　金罰鍰提高標準條例第一條前段規定：「依法律應處罰金、
　　罰鍰者，就其原定數額得提高為二倍至十倍。但法律已依一
　　定比率規定罰金或罰鍰之數額或倍數者，依其規定」、現行
　　法規所定貨幣單位折算新臺幣條例第二條規定：「現行法規
　　所定金額之貨幣單位為圓、銀元或元者，以新臺幣之三倍折
　　算之」，及修正前刑法第三十三條第五款規定：「主刑之種
  　類如下：‧‧‧五、罰金：一元以上」，是依行為時之法律
    ，刑法第三百二十條第一項普通竊盜罪所得科處之罰金刑最
    高為新臺幣一萬五千元、最低為新臺幣三十元。因此，比較
　　上述修正前、後之刑罰法律，自以被告於為如附表編號1.所
  　示之行為時即修正前關於科處罰金刑之法律較有利於被告。
　　而揆諸前揭修正後刑法第二條第一項規定之「從舊從輕」原
　　則，被告如附表編號1.所示之行為自應適用其行為時之法律
　　，即修正前刑法之相關規定及修正刪除前罰金罰鍰提高標準
　　條例第二條規定，予以論處。
四、核被告所為，係犯刑法第三百二十條第一項之竊盜罪。被告
　　所犯前後二次竊盜既遂犯行間，其犯意各別，行為互殊，應
  　予分論併罰。爰審酌被告正值青壯，竟不思以己力圖謀生存
　　，僅因缺錢花用、欠缺機車代步即恣意竊取他人之物品，行
　　為殊無足取，且所竊得之機車一輛雖已返還被害人乙○○，
　　但尚未賠償被害人乙○○之損失，惟念其犯後已坦認犯行等
　　一切情狀，就其所犯二次竊盜罪，分別量處如主文所示之刑
　　，並就其所犯如附表編號1.所示之罪，依修正前刑法第四十
　　一條第一項前段、修正刪除前罰金罰鍰提高標準條例第二條
　　規定，諭知易科罰金之折算標準（按被告行為時之刑法第四
　　十一條第一項前段規定：「犯最重本刑為五年以下有期徒刑
　　以下之刑之罪，而受六個月以下有期徒刑或拘役之宣告，因
　　身體、教育、職業、家庭之關係或其他正當事由，執行顯有
　　困難者，得以一元以上三元以下折算一日，易科罰金」；又
　　被告行為時之易科罰金折算標準，修正前罰金罰鍰提高標準
　　條例第二條前段〈業於九十五年五月十七日刪除，九十五年
　　七月一日施行〉規定，就其原定數額提高為一百倍折算一日
　　，則本件被告行為時之易科罰金折算標準，應以銀元三百元
　　折算一日，經折算為新臺幣後，應以新臺幣九百元折算為一
　　日。惟九十五年七月一日施行之刑法第四十一條第一項前段
　　則規定：「犯最重本刑為五年以下有期徒刑以下之刑之罪，
　　而受六個月以下有期徒刑或拘役之宣告者，得以新臺幣一千
　　元、二千元或三千元折算一日，易科罰金。」，比較修正前
　　後之易科罰金折算標準，以九十五年七月一日修正公布施行
　　前之規定，較有利於被告）；就其所犯如附表編號2.所示之
　　罪，因係刑法第四十一條第一項前段修正施行後、刑法施行
　　法第一條之一增訂後所犯，自應逕依該二條項之規定諭知易
　　科罰金之折算標準。
五、另依刑法第五十一條定應執行刑時，「裁判確定前犯數罪，
　　其中一罪在新法施行前者，亦同（即亦應為新舊法比較）。
　　」最高法院九十五年五月二十三日第八次刑事庭會議決議可
  　資參照。本件被告於為如附表編號1.所示之行為後，刑法第
　　五十一條業於九十四年一月七日修正公布，依刑法施行法第
　　十條之一之規定，自九十五年七月一日施行，修正前刑法第
　　五十一條規定：「數罪併罰，分別宣告其罪之刑，依左列各
　　款定其應執行者：」，其中第五款規定：「宣告多數有期徒
　　刑者，於各刑中之最長期以上，各刑合併之刑期以下，定其
　　刑期。但不得逾二十年。」；修正後刑法第五十一條第五款
　　規定：「宣告多數有期徒刑者，於各刑中之最長期以上，各
　　刑合併之刑期以下，定其刑期。但不得逾三十年。」比較結
　　果，修正後刑法並非較有利於行為人，依刑法第二條第一項
　　前段之規定，仍應依修正前刑法，定其應執行之刑。且關於
　　定執行刑之易科罰金折算標準，如前所述，以舊法之規定對
　　被告較為有利，應適用修正前刑法第四十一條第一項前段、
　　修正刪除前罰金罰鍰提高標準條例第二條之規定，諭知以銀
　　元三百元即新臺幣九百元（刑法施行法第一條之一第一項參
　　照）折算一日為易科罰金之折算標準。
六、扣案之鑰匙一支，為被告所有供犯本件竊盜機車犯罪所用之
　　物，業據被告供承在卷，爰依刑法第三十八條第一項第二款
　　之規定宣告沒收。其餘扣案物品注射針筒一支、毒品杓子三
　　支（被告涉犯毒品危害防制條例之部分由臺灣臺中地方法院
　　檢察署檢察官另行偵辦）、行動電話ＳＩＭ卡二張及健保卡
　　一張與本案無關，或為贓物而為被害人所有，均不予宣告沒
　　收，附此敘明。
據上論斷，應依刑事訴訟法第二百七十三條之一第一項、第二百
九十九條第一項前段，刑法第二條第一項、第三百二十條第一項
、第四十一條第一項前段、第三十八條第一項第二款、修正前刑
法第三十三條第五款、第四十一條第一項前段、第五十一條第五
款，刑法施行法第一條之一第一項、第二項前段，罰金罰鍰提高
標準條例第一條前段、修正刪除前罰金罰鍰提高標準條例第二條
，判決如主文。
本案經檢察官甲○○到庭執行職務。
中　　華　　民　　國　　96　　年　　 3　　月　　28　　日
                  刑事第四庭  法  官    林學晴
上正本證明與原本無異。
如不服本判決，應於送達後十日內向本院提出上訴狀（須附繕本
），上訴於臺灣高等法院臺中分院。
                              書記官    賴淵瀛
中　　華　　民　　國　　96　　年　　 3　　月　　28　　日
【附錄本案論罪科刑法條】
中華民國刑法第三百二十條：
意圖為自己或第三人不法之所有，而竊取他人之動產者，為竊盜
罪，處五年以下有期徒刑、拘役或五百元以下罰金。
意圖為自己或第三人不法之利益，而竊佔他人之不動產者，依前
項之規定處斷。
前二項之未遂犯罰之。
 附表：
┌──┬──────┬──────┬───────┬──────┬────┐
│編號│　時　　間  │竊 取 地 點 │所　竊　財　物│竊 取 方 式 │ 備　註 │
│    │            │            │　            │            │        │
├──┼──────┼──────┼───────┼──────┼────┤
│ 1. │95年4月中旬 │臺中市西屯區│被害人丙○○所│因見被害人馮│        │
│    │（15日）22時│中港路2段28 │有之皮夾一只  │生華已酒醉，│        │
│    │許          │之4號       │【內有新臺幣（│趁攙扶被害人│        │
│    │            │            │下同）六萬餘元│丙○○之際，│        │
│    │            │            │及丙○○之駕照│徒手竊取被害│        │
│    │            │            │、健保卡各一張│人丙○○左後│        │
│    │            │            │等物】        │方口袋內之皮│        │
│    │            │            │              │夾          │        │
│    │            │            │              │            │        │
├──┼──────┼──────┼───────┼──────┼────┤
│ 2. │95年9月10日 │臺中市西屯區│被害人乙○○所│以自備之鑰匙│該部機車│
│    │21時許      │中港路天橋下│有之車牌號碼  │一支打開被害│業據被害│
│    │            │            │VJM－116號（引│人乙○○所有│人乙○○│
│    │            │            │擎號碼GR1N－20│之機車龍頭鎖│領回    │
│    │            │            │4853號）機車一│，再啟動電門│        │
│    │            │            │輛，價值約五千│後即騎乘該輛│        │
│    │            │            │元            │機車離去    │        │
│    │            │            │              │            │        │
│    │            │            │【丁○○得手後│            │        │
│    │            │            │，將原車牌號碼│            │        │
│    │            │            │VJM－116號車牌│            │        │
│    │            │            │丟棄於路邊垃圾│            │        │
│    │            │            │筒，並改懸掛自│            │        │
│    │            │            │己所有之車牌號│            │        │
│    │            │            │碼SVK－779號車│            │        │
│    │            │            │牌】          │            │        │
│    │            │            │              │            │        │
└──┴──────┴──────┴───────┴──────┴────┘
